【裁判字號】    98,抗,158
【裁判日期】    980715
【裁判案由】    拍賣抵押物
【裁判全文】
臺灣板橋地方法院民事裁定               98年度抗字第158號
抗  告  人  乙○○原名陳淑琴.
相  對  人  台新國際商業銀行股份有限公司
法定代理人  甲○○
抗告人因與台新國際商業銀行股份有限公司間拍賣抵押物事件，
對於中華民國98年5月25日本院簡易庭98年度司拍字第799號裁定
提起抗告，本院裁定如下：
    主  文
抗告駁回。
抗告程序費用由抗告人負擔。
    理  由
一、按抵押權人，於債權已屆清償期，而未受清償者，得聲請法
    院拍賣抵押物，就其賣得價金而受清償，民法第873 條定有
    明文。次按聲請拍賣抵押物，原屬非訟事件，祇須其抵押權
    已經依法登記，並登記之清償期已屆滿而未受清償時，法院
    即應為許可拍賣抵押物之裁定；如對於此項法律關係有爭執
    時，亦應由有爭執之人另行提起訴訟，以求解決，不得僅依
    抗告程序聲明其爭執，並據為廢棄拍賣抵押物裁定之理由（
    最高法院70年度臺抗字第197 號裁定意旨與最高法院51年10
    月8 日民刑庭總會決議 (三)內 容可資參照）。
二、本件相對人台新國際商業銀行股份有限公司主張抗告人乙○
    ○前於民國96年5 月22日以原屬其所有之如原裁定附表所示
    之不動產為向相對人所負債務之擔保，設定最高限額新臺幣
    （下同）47萬元之抵押權，且經依法登記，茲抗告人對相對
    人尚負債30萬7,479 元，已屆清償期而未受清償，有相對人
    提出之他項權利證明書、不動產登記簿謄本、抵押權設定契
    約書、借款借據暨約定書等影本可證，原法院據以准許相對
    人拍賣抵押物之聲請，即無不當。抗告意旨略以抗告人身為
    單親媽媽需扶養子女3 人，目前經濟確屬困縮，致無法向相
    對人繳納上開借款及利息，再加上次子服役中，更是雪上加
    霜，爰依軍人及其家屬優待條例第10條規定主張暫停民事強
    制執行拍賣，依法提出抗告等語。惟法院所為准駁聲請拍賣
    扺押物之裁定，無確定實體法上法律關係存否之性質，袛須
    其抵押權已經依法登記，且債權已屆清償期而未受清償，法
    院即應為准許拍賣抵押物之裁定，有如前述。至於抗告人依
    軍人及其家屬優待條例第10條主張停止執行，非本件抗告程
    序中所得審究，抗告人應就請求事項，另行起訴，以求解決
    ，茲乃提起抗告，請求廢棄原裁定，不能謂有理由。
三、據上論結，本件抗告為無理由，應依非訟事件法第21條第2
    項、第46條，民事訴訟法第495 條之1 第1 項、第449 條第
    1 項、第95條、第78條，裁定如主文。
中    華    民    國    98    年    7     月    15    日
                  民事第三庭  審判長法  官  朱耀平
                                    法  官  邱育佩
                                    法  官  許月珍
以上正本證明與原本無異。
本裁定不得再抗告。
中    華    民    國    98    年    7     月    15    日
                              書記官  劉鴻傑


司法院資訊處製作；財團法人民間司法改革基金會備份。
